【裁判字號】    98,訴,1172
【裁判日期】    980610
【裁判案由】    毒品危害防制條例
【裁判全文】
臺灣臺中地方法院刑事判決  98年度訴字第1172號
公  訴  人  臺灣臺中地方法院檢察署檢察官
被      告  甲○○
                    （現羈押於臺灣臺中看守所）
選任辯護人  詹漢山律師
            謝英吉律師
            蔡志忠律師
上列被告因毒品危害防制條例案件，經檢察官提起公訴（九十八
年度偵字第三三○七號），本院判決如下：
    主    文
甲○○販賣第三級毒品，累犯，處有期徒刑參年拾月。另案查扣
之第三級毒品愷他命參包（驗餘淨重拾參點柒柒參肆公克），沒
收。扣案之ＳＯＮＹ  ＥＲＩＣＳＳＯＮ牌行動電話（不含行動
電話ＳＩＭ卡）壹支，沒收。未扣案之販賣第三級毒品所得新臺
幣壹萬貳仟元沒收，如全部或一部不能沒收時，以其財產抵償之
。又販賣第三級毒品，累犯，處有期徒刑參年拾月。扣案第三級
毒品愷他命肆包（驗餘總淨重拾點陸陸零捌公克）、塑膠夾鍊袋
壹包、塑膠外包裝肆個、ＳＯＮＹ  ＥＲＩＣＳＳＯＮ牌行動電
話（不含行動電話ＳＩＭ卡）壹支，均沒收。未扣案之販賣第三
級毒品所得新臺幣參佰元沒收，如全部或一部不能沒收時，以其
財產抵償之。應執行有期徒刑伍年陸月，另案查扣之第三級毒品
愷他命參包（驗餘淨重拾參點柒柒參肆公克）、扣案之第三級毒
品愷他命肆包（驗餘總淨重拾點陸陸零捌公克）、塑膠夾鍊袋壹
包、塑膠外包裝肆個、ＳＯＮＹ  ＥＲＩＣＳＳＯＮ牌行動電話
（不含行動電話ＳＩＭ卡）壹枝，均沒收。未扣案之販賣第三級
毒品所得新臺幣壹萬貳仟參佰元沒收，如全部或一部不能沒收時
，以其財產抵償之。
    事    實
一、甲○○（綽號必結）前於民國九十七年七月二十八日因重利
    案件，經本院以九十七年度中簡字第二二○五號判決處有期
    徒刑二月、二月及二月，並合併定應執行刑為有期徒刑五月
    確定，於九十七年八月二十九日易科罰金執行完畢。其明知
    愷他命（俗稱Ｋ他命，下稱愷他命）係毒品危害防制條例所
    管制之第三級毒品，均不得非法持有、販賣，竟意圖營利，
    分別基於販賣第三級毒品愷他命（下稱愷他命）之犯意，為
    下列犯行：
（一）甲○○於九十七年十二月二十日二十三時四十分許，以其
      持用門號0000000000號行動電話撥打林東弘持
      用之門號0000000000號行動電話聯絡，經林東
      弘於電話中向甲○○洽購愷他命毒品後，旋於同日某時許
      ，由甲○○將愷他命毒品，攜往臺中市○○路附近之某泡
      沫紅茶店門口，以愷他命每三十公克新臺幣一萬二千元之
      價格，販賣並交付愷他命三十公克予林東弘，且得款一萬
      二千元。（下稱犯罪事實一）嗣林東弘取得上揭愷他命後
      ，於九十八年一月二日十五時三十分許，因販賣愷他命予
      呂保毅，而為警在臺中市○區○○路與太原路口查獲（販
      賣愷他命部分業據本院以九十八年度訴字第二八七號判處
      罪刑，下稱另案刑事案件），並扣得林東弘持有之愷他命
      二包（驗餘淨重各為九點八七二六公克、三點一九○八公
      克）及於林東弘交付予呂保毅之際為警當場查獲之愷他命
      一包（驗餘淨重零點七一公克）等物（上揭林東弘身上及
      已交付呂保毅之愷他命驗餘總淨重為十三點七七三四公克
      ）。
（二）另於九十八年二月二日二十三時三十一分前，甲○○於不
      詳車號之車輛上，向丙○○稱有愷他命，並詢問丙○○是
      否試試看，丙○○考慮後，於同日二十三時三十一分，以
      其持用門號0000000000號行動電話，撥打甲○○持用之門號0000000000號行動電話，丙○○
      於電話中稱「我們今天在車上說的那個啊」、「先拿一些
      樣本過來給我看一下」，以表明欲購買愷他命之意，而甲○○於電話中亦答稱「不用啦，你叫他錢準備一下」、「
      看他要拿多少跟我講，我就拿過去」等語，另丙○○則回
      以「喔，我先花啦，拿一下那個啦」、「這一條我先花啦
      」等語，二人至此就愷他命係有償買賣已達成合意，待甲○○與丙○○二人進一步就交易之時間、地點謀議後，旋
      於同日某時許，由甲○○駕駛車牌號碼五二九五－ＷＡ號
      自小客車，攜運愷他命毒品前往臺中市○○路與進化北路
      「麥當勞速食店」門口，於同日二十三時四十分許，甲○○在其所駕駛前揭自小客車內，以愷他命一小包（含袋重
      約一點五公克）三百元之價格，販賣愷他命毒品予丙○○
      ，並當場交付愷他命一包予丙○○，丙○○收受後為警當
      場查獲，並扣得甲○○所持有販賣剩餘之愷他命三包（驗
      餘淨重分別為三點八二四三公克、四點三二一三公克、一
      點二一九二公克，合計驗餘總淨重九點三六四八公克），
      及甲○○所有，供包裹愷他命所用之塑膠夾鏈袋一包及供
      聯繫販賣愷他命所用，內插0000000000號行動
      電話ＳＩＭ卡之ＳＯＮＹ  ＥＲＩＣＳＳＯＮ牌行動電話
      一支，及前揭已交付予丙○○持有之愷他命一包（驗餘淨
      重一點二九六○公克）等物（合計於甲○○身上所查扣及
      已交付丙○○之愷他命，驗餘總淨重為十點六六○八公克
      ，下稱犯罪事實二）。
二、案經行政院海岸巡防署中部地區巡防局臺中機動查緝隊（下
    稱海巡署中部查緝隊）移送臺灣臺中地方法院檢察署檢察官
    偵查起訴。
    理    由
壹、程序方面：
一、按刑事訴訟法第一百五十九條第一項規定：「被告以外之人
    於審判外之言詞或書面陳述，除法律有規定者外，不得作為
    證據。」其立法意旨，乃在於確保被告之反詰問權。同法第
    一百五十九條之五第一項規定：「被告以外之人於審判外之
    陳述，雖不符前四條之規定（同法第一百五十九條之一至第
    一百五十九條之四），而經當事人於審判程序同意作為證據
    ，法院審酌該言詞陳述或書面陳述作成時之情況，認為適當
    者，亦得為證據。」同法條第二項規定：「當事人、代理人
    或辯護人於法院調查證據時，知有刑事訴訟法第一百五十九
    條第一項不得為證據之情形，而未於言詞辯論終結前聲明異
    議者，視為有前項之同意。」其立法意旨，則在於確認當事
    人對於傳聞證據有處分權，得放棄反對詰問權，同意傳聞證
    據可作為證據；但因我刑事訴訟法尚非採澈底之當事人進行
    主義，乃又限制以法院認為適當者，始得為證據。因此，當
    事人同意或依法視為同意某項傳聞證據作為證據使用者，實
    質上即表示有反對詰問權之當事人已放棄其反對詰問權，如
    法院認為適當，不論該傳聞證據是否具備刑事訴訟法第一百
    五十九條之一至第一百五十九條之四所定情形，均容許作為
    證據；換言之，當事人放棄對原陳述人行使反對詰問權者，
    屬於證據傳聞性之解除行為，如法院認為適當，即容許該傳
    聞證據作為證據，不以未具備刑事訴訟法第一百五十九條之
    一至第一百五十九條之四所定情形為前提，非常上訴意旨認
    以未具備該等情形為前提，尚有誤解。又法院於何種情況，
    得認為適當，應審酌該傳聞證據作成時之情況，如該傳聞證
    據之證明力明顯過低或係違法取得，即得認為欠缺適當性；
    惟是否適當之判斷，係以當事人同意或視為同意為前提，即
    當事人已無爭議，故法院除於審理過程中察覺該傳聞證據之
    作成欠缺適當性外，毋庸特別調查，而僅就書面記載之方式
    及其外觀審查，認為無問題而具有適當性即可，最高法院九
    十七年度臺非字第五號判決意旨參照。又前揭同法第一百五
    十九條之五第二項規定，乃係基於證據資料愈豐富，愈有助
    於真實發現之理念，酌採當事人進行主義之證據處分權原則
    ，並強化言詞辯論主義，透過當事人等到庭所為之法庭活動
    ，在使訴訟程序順暢進行之要求下，承認傳聞證據於一定條
    件內，得具證據適格。此種「擬制同意」，因與同條第一項
    之明示同意有別，實務上常見當事人等係以「無異議」或「
    沒有意見」表示之，斯時倘該證據資料之性質，已經辯護人
    閱卷而知悉，或自起訴書、原審判決書之記載而了解，或偵
    、審中經檢察官、審判長、受命法官、受託法官告知，或被
    告逕為認罪答辯或有類似之作為、情況，即可認該相關人員
    於調查證據之時，知情而合於擬制同意之要件，亦有最高法
    院九十六年度臺上字第四一七四號判決意旨可資參照。
二、查被告甲○○及其選任辯護人對於本判決所引用之下列各項
    證據方法之證據能力，於本院準備程序及審理時均表示無意
    見而不爭執其證據能力（本院卷第四十四頁反面、七十二、
    七十三頁），視為有刑事訴訟法第一百五十九條之五第一項
    之同意，揆諸前開說明，該等被告以外之人於審判外所為言
    詞或書面陳述，其證據傳聞性已解除；且由本院歷次審理過
    程觀之，並未察覺前開傳聞證據之作成欠缺適當性，另由該
    等傳聞證據之筆錄或文書記載方式及其外觀審查，其等之作
    成時之情況亦無問題而有適當性，依刑事訴訟法第一百五十
    九條之五第二項之規定，自得作為證據，合先敘明。
貳、實體方面：
一、訊據被告就前揭販賣第三級毒品之事實，迭據其於警詢、偵
    查及本院審理時均坦承在卷，核與證人林東弘、丙○○於偵
    查中結證綦詳，並有被告使用之門號0000000000
    號行動電話通聯紀錄光碟一片、通訊監察譯文一紙（偵卷第
    六至十四頁）可參，另扣案已交付證人丙○○之愷他命一包
    ，經送行政院衛生署草屯療養院鑑定，送驗淨重一點二九七
    ○公克，驗餘淨重一點二九六○公克等情，有該院0000
    000000號鑑定書在卷可參（偵卷第三十六頁）；另被
    告所持有販賣剩餘之愷他命三包，經送行政院衛生署草屯療
    養院鑑定，驗餘淨重分別為三點八二四三公克、四點三二一
    三公克、一點二一九二公克，合計驗餘總淨重九點三六四八
    公克等情，亦有該院0000000000號鑑定書在卷可
    參（偵卷第三十五頁）；此外並有證人林東弘於另案為警查
    扣之愷他命二包（驗餘淨重各為三點一九○八公克、九點八
    七二六公克）及另案證人林東弘當場交付證人呂保毅而為警
    當場查扣之愷他命一包，驗餘淨重零點七一公克，及本件扣
    案被告所有，供包裹愷他命所用之塑膠夾鏈袋一包及供聯繫
    販賣愷他命所用，內插0000000000號行動電話Ｓ
    ＩＭ卡之ＳＯＮＹ  ＥＲＩＣＳＳＯＮ牌行動電話一支等物
    扣案可稽，足認被告上揭自白應與事實相符。本件事證明確
    ，被告之犯行洵堪認定，自應依法論科。
二、又按愷他命係屬毒品危害防制條例第二條第二項第三款所管
    制之第三級毒品，不得非法持有、販賣。故核被告所為，均
    係犯毒品危害防制條例第四條第三項之販賣第三級毒品既遂
    罪。被告持有愷他命之低度行為應為最後一次販賣愷他命之
    高度行為所吸收，不另論罪（最高法院九十七年度台上字第
    三六一八、四○六八號判決意旨參照）。又按單純賣出行為
    ，應以其賣出行為是否完成，即是否已交付毒品，作為判斷
    既遂或未遂之準據，最高法院九十六年度臺上字第五五三○
    號判決意旨參照。又按販賣行為，並不以販入之後復行賣出
    為要件，祇要以營利為目的，將毒品購入或賣出，有一於此
    ，其犯罪即為完成。如以販賣圖利之意思購入，於出售時已
    議定價格尚未交付之際，即被當場查獲，仍屬犯罪既遂，最
    高法院九十五年度臺上字第二二七六號判決意旨參照。復按
    上訴人與○○○既已約定買賣之時間、地點、價格及數量，
    並已進行買賣，嗣雖因警方依據電話監聽資料，隨後跟蹤而
    查獲，但上訴人等已將甲基安非他命交付給買受人，已屬販
    賣既遂。買受人因警察之出現，致未及交付三千元，因而未
    查扣買賣之價金，但與販賣既遂之結果無影響，最高法院九
    十七年度臺上字第六五四○號判決意旨參照。經查，被告於
    電話中告知證人丙○○其有愷他命，並詢問證人丙○○要不
    要試試看，並於電話中約定交易之時間、地點，被告以每包
    約三百公克之價格賣出，嗣於被告將愷他命一包交付於證人
    丙○○後，即為警查獲等情，業據被告於警詢時自承：在現
    場證人丙○○身上查獲之愷他命一包是伊交付證人丙○○，
    原本要向證人丙○○收取三百元等語（參警卷第二十二頁）
    及偵查中自承：伊原本預計用三百元賣證人丙○○等語（參
    偵卷第十八頁），核與證人丙○○於警詢時證稱：被告於車
    輛裡面跟說伊有愷他命，看伊要不要試試看，伊約二十三時
    左右，以伊所有之0000000000號電話撥打至被告
    所持有之0000000000號電話，向被告說：「你不
    是要拿東西給我試？」，後來伊就與被告約在臺中市○○路
    、進化北路口之麥當勞速食店前，被告交付愷他命一公克給
    伊，隨即就被警方查獲等語（參警卷第二十四頁）相符，而
    對照被告與證人丙○○於九十八年二月二日二十三時三十一
    分許之通話內容：「Ａ（被告）：喂，怎樣？Ｂ（證人丙○○）：我們今天在車上說的那個啊。Ａ：怎樣？Ｂ：先拿一
    些樣本過來給我看一下啦。Ａ：不用啦，你叫他錢準備一下
    ，叫他過來看就可以了，聽得懂我的意思嗎？叫他錢準備一
    下，適合就拿，不適合就算了，…就看他要拿多少跟我講，
    我就拿過去，現場看，現場試啊…Ｂ：喔，我先花啦，拿一
    下那個啦…Ｂ：我在進化路崇德路啊。Ａ：我在這裡啊，要
    停在那裡？麥當勞嗎？」等情（參偵卷第十三頁），其中就
    「在車上提到的那個」、「錢準備一下」、「交易地點」等
    ，與前揭被告自白內容及證人丙○○陳述情節均相符，自堪
    信為真實，堪認被告與證人丙○○就該次係販賣毒品乙節，
    意思表示已然合意成立甚明，且觀之扣案愷他命一包，業已
    交付證人丙○○持有，復據被告於偵查時自承：交付給證人
    丙○○之愷他命在證人丙○○身上，有被警察查獲等語（參
    偵卷第十八頁），故被告與證人丙○○既就販賣毒品乙節意
    思表示已合意成立，並為愷他命之交付，嗣雖因警方依據電
    話監聽資料，隨後跟蹤而查獲，但被告既已將愷他命交付給
    證人丙○○收受，已屬販賣既遂，至於證人丙○○因警察之
    出現，致未及交付三百元，因而未查扣買賣之價金，揆諸前
    揭判決意旨說明，亦與販賣既遂之結果無影響，選任辯護人
    辯以犯罪事實二應屬未遂，委無足採。又查被告前於九十七
    年七月二十八日因重利案件，經本院以九十七年度中簡字第
    二二○五號判決處有期徒刑二月、二月及二月，並合併定應
    執行刑為有期徒刑五月確定，於九十七年八月二十九日易科
    罰金執行完畢，有卷附臺灣高等法院被告前案紀錄表在卷可
    稽，其受有期徒刑之執行完畢，五年以內故意再犯有期徒刑
    以上之二罪，均為累犯，均應依刑法第四十七條第一項規定
    加重其刑。再販賣第三級毒品罪之法定本刑為五年以上有期
    徒刑，得併科新臺幣五百萬元以上罰金，係屬重罪，被告雖
    有上開販賣第三級毒品之犯行，然其販賣之所得非多，數量
    亦少，其犯罪情節非屬重大，只因一時貪念，致罹法定刑為
    五年以上有期徒刑之重典，相對於長期大量販賣毒品之大毒
    梟而言，被告對社會治安及國民健康之危害較小，且被告供
    出之毒品上游「屏東阿政」雖尚未查獲（詳後述），惟確因
    被告所提供之情資，使海巡署中部查緝隊進而破獲該「屏東
    阿政」之成年男子所屬犯罪集團手下違反毒品危害防制條例
    及槍砲彈藥刀械管制條例之案件，且查獲數量驚人等情，業
    據證人即海巡署中部查緝隊查緝員丁○○（下稱證人丁○○
    ）於本院審理時結證綦詳（本院卷第六十九頁），堪認其對
    於員警破獲犯罪之功勞甚鉅，倘處以有期徒刑五年以上，不
    免過苛，且無從與前開大毒梟之惡行有所區隔，是其犯罪情
    狀在客觀上足以引起一般人之同情，情節尚堪憫恕，若二罪
    均處以法定最低度之刑，猶嫌過重，爰均依刑法第五十九條
    規定酌量減輕其刑，並均先加後減。
三、按毒品危害防制條例第十七條規定，犯第四條第一項之罪，
    供出毒品來源，因而破獲者，得減輕其刑，其立法意旨重在
    鼓勵具體供出其上游販毒者，俾資追查該毒梟前手及其上游
    毒品，以杜絕毒品之蔓延與氾濫，自不包括僅供出共犯在內
    。從而倘僅供出共犯為何人，而未查獲毒梟前手及其上游毒
    品者，即不在本條寬減之列（最高法院九十三年度臺上字第
    三六○二號、第四二○三號、第四○二九號、第四八二五號
    、第四八五九號、第五二○三號、第六○四六號、九十二年
    度臺上字第二八九七、四六四五、五四二六、五六三二號；
    九十一年度臺上字第七二三四號；九十年度臺上字第一六三
    九號；八十六年度臺覆字第五四號；八十五年度臺覆字第二
    二八號；八十三年度臺覆字第三一號等判決參照）。經查，
    本件被告雖於警詢時即供出上游為「屏東阿政」，並經海巡
    署中部查緝隊借提協助調查，並已邀約「屏東阿政」交易，
    但因「屏東阿政」警覺性高，經陸續更改地點，嗣於臺中技
    術學院附近發現有查緝員後即臨時取消，另被告所提供「屏
    東阿政」使用之行動電話門號已停用而無法查獲等情，業據
    證人丁○○於本院審理時結證綦詳（本院卷第六十九頁），
    並有行政院海岸巡防署海岸巡防總局中部地區巡防局九十八
    年四月五日臺中機字第○九八○○○四三一八號函在卷可稽
    （本院卷第四十頁），揆諸上揭判決意旨，本件被告雖供出
    其毒品來源，但至今尚未因而查獲，與毒品危害防制條例第
    十七條所稱「供出毒品來源，因而破獲者」之構成要件有間
    ，仍不得執以邀該條規定之寬減。
四、爰審酌被告明知愷他命係屬戕害他人身心之毒品，竟貪圖自
    身利益，鋌而走險，售出愷他命以賺取差價，及犯罪後承認
    犯罪，犯後態度良好等一切情狀，分別量處如主文所示之刑
    並定其應執行之刑，以示懲儆。又依毒品危害防制條例第十
    八條第一項前段之規定，應予沒收銷燬之毒品，以經查獲之
    第一、二級毒品為限。又毒品依其成癮性、濫用性及對社會
    危害性，共分為四級，上開條例並就製造、運輸、販賣、意
    圖販賣而持有、以非法方法使人施用、引誘他人施用及轉讓
    不同等級之毒品等行為，分別定其處罰。然鑑於第三、四級
    毒品均係管制藥品，特於同條例第十一條之一明定無正當理
    由，不得擅自持有；第十八條第一項後段復規定查獲之第三
    、四級毒品，無正當理由而擅自持有者，沒入銷燬之。從而
    ，依同條例第十八條第一項後段應沒入銷燬之毒品，專指查
    獲施用或持有之第三、四級毒品而言；倘係查獲製造、運輸
    、販賣、意圖販賣而持有、以非法方法使人施用、引誘他人
    施用或轉讓第三、四級毒品，既屬同條例相關法條明文規定
    處罰之犯罪行為，即非該條項應依行政程序沒入銷燬之範圍
    。又同條例第十九條第一項所定「供犯罪所用或因犯罪所得
    之物」，係指犯第四條至第九條、第十二條、第十三條或第
    十四條第一項、第二項之罪所用或所得之物，不包括毒品本
    身在內，是尚不得援用此項規定為第三、四級毒品之沒收依
    據。再同條例對於查獲之製造、運輸、販賣、意圖販賣而持
    有、以非法方法使人施用、引誘他人施用及轉讓第三、四級
    毒品之沒收，並無特別規定，如其行為已構成犯罪，則該毒
    品即屬不受法律保護之違禁物，應回歸刑法之適用，依刑法
    第三十八條第一項第一款之規定沒收之，始為適法。而刑法
    第三十八條第一項第一款規定：違禁物，不問屬於犯罪行為
    人與否，沒收之。係採絕對義務沒收，法院就此物品是否宣
    告沒收，無斟酌餘地，除已證明滅失者外，不問屬於犯人與
    否或有無查扣，均應宣告沒收，最高法院九十六年度臺上字
    第七二七號、九十八年度臺上字第二八八九號、九十八年度
    臺上字第二八八一號判決意旨均值參照。故於證人丙○○身
    上扣得之愷他命一小包（驗餘淨重一點二九六○公克），及
    自被告扣得最後一次販賣愷他命所剩餘之愷他命三包（驗餘
    淨重分別為三點八二四三公克、四點三二一三公克、一點二
    一九二公克，合計驗餘總淨重九點三六四八公克，與前揭證
    人丙○○身上扣得之愷他命一包，合計驗餘總淨重十點六六
    ○八公克），係被告於犯罪事實二販賣愷他命予證人丙○○
    時遭查獲，即屬不受法律保護之違禁物，揆諸前揭判決意旨
    ，應回歸刑法之適用，依刑法第三十八條第一項第一款規定
    ，宣告沒收，並於最後一次之販賣罪宣告沒收（最高法院九
    十七年度台上字第三六一八、四○六八號判決意旨參照）。
    另被告於犯罪事實一販賣予證人林東弘之愷他命三十公克，
    即為證人林東弘於另案刑事案件所查扣之物，惟已因部分滅
    失而僅剩淨重十三點七七三四公克（即另案於證人林東弘交
    付予證人呂保毅而為警當場查扣之愷他命一包，驗餘淨重零
    點七一公克，及證人林東弘身上扣得販賣剩餘之愷他命二包
    ，驗餘淨重分別為三點一九○八、九點八七二六公克，連同
    前揭已交付證人呂保毅之愷他命，合計共十三點七七三四公
    克），業據證人林東弘於偵查中證述綦詳（參偵卷第二十頁
    、第二十一頁），依前揭判決意旨說明，雖係另案查扣，然
    除已滅失者外，其餘尚未滅失之十三點七七三四公克，仍應
    依刑法第三十八條第一項第一款規定一併宣告沒收。另扣案
    用以包裝上開愷他命之塑膠外包裝袋四個，既經鑑定機關就
    內裝之愷他命鑑析其重量，與扣案之愷他命並無不可分離之
    關係（最高法院九十五年度臺上字第五六四○號裁判意旨參
    照），與扣案之塑膠夾鍊袋一包等物，均係防止毒品裸露、
    逸出及潮濕之功用，並便於攜帶以販賣，係被告所有，供販
    賣第三級毒品所用之物，均應依毒品危害防制條例第十九條
    第一項規定沒收之。另供販賣毒品所用或因販賣毒品所得之
    財物，依毒品危害防制條例第十九條第一項規定，均應沒收
    之，如全部或一部不能沒收時，追徵其價額或以其財產抵償
    之，乃刑法第三十八條第一項第二款、第三款及第三項職權
    沒收主義之特別規定，係採義務沒收主義，用以澈底杜絕行
    為人貪取暴利之誘因、工具與結果。故因販賣毒品罪所取得
    之一切對價，自不能與一般正常之營利事業僅計算其營利所
    得之情形，相提並論，不問其原屬供販賣所用之成本或因此
    所得之利潤，亦不以當場扣押者為限，本此特別規定，應概
    予沒收，始符對毒害國民身心健康行徑，嚴加懲戒之立法意
    旨，最高法院九十六年度臺上字第三二四七號判決意旨參照
    ，故被告因販賣第三級毒品所得之財物共一萬二千三百元（
    分別為一萬二千元及三百元，均未扣案），不論其販入時之
    成本價為何，揆諸前揭判決意旨，依同條例第十九條第一項
    之規定，亦應沒收之，且因均未扣案，故如全部或一部不能
    沒收時，分別以其財產抵償之。至扣案內插門號00000
    00000號，含ＳＩＭ卡一張之ＳＯＮＹ  ＥＲＩＣＳＳ
    ＯＮ牌行動電話機一支，為被告所使用，供聯繫販賣第三級
    毒品所用之物，應依同條例第十九條第一項之規定沒收；至
    於前揭行動電話內插之門號0000000000號之ＳＩ
    Ｍ卡一張，非被告所有；另扣案ＮＯＫＩＡ行動電話一支（
    門號0000000000號，含行動電話ＳＩＭ卡一張）
    ，就行動電話部分，雖為被告所有，但無法證明供本件犯行
    所用，另內插之門號0000000000號行動電話ＳＩ
    Ｍ卡部分，非被告所有等情，均據被告陳明在卷（本院卷第
    三十五頁），爰均不宣告沒收。另扣案用以裝置愷他命之菸
    盒一只，雖為被告所有，但無法證明與本件販賣愷他命之犯
    行有關，業據被告陳明在卷（本院卷第十一頁反面），亦不
    宣告沒收，均併此敘明。
據上論斷，應依刑事訴訟法第二百九十九條第一項前段，毒品危
害防制條例第四條第三項、第十九條第一項，刑法第十一條、第
四十七條第一項、第五十一條第五款、第三十八條第一項第一款
，判決如主文。
本案經檢察官乙○○到庭執行職務。
中    華    民    國    98    年    6     月    10    日
                  刑事第七庭審判長法  官  陳慧珊
                                  法  官  丁智慧
                                  法  官  林慶郎
以上正本證明與原本無異。
如不服本件判決，且有前述得提起上訴之情形，得自收受判決送
達之日起十日內，向本院提出上訴書狀（應敘述具體理由並附繕
本；倘上訴書狀如未敘述理由，應於上訴期間屆滿後二十日內補
提理由書於本院），上訴於第二審法院。
                                  書記官  廖春玉
中    華    民    國   98    年    6     月    10    日
附錄本案論罪科刑法條全文：
毒品危害防制條例第4條
製造、運輸、販賣第一級毒品者，處死刑或無期徒刑；處無期徒
刑者，得併科新臺幣1千萬元以下罰金。
製造、運輸、販賣第二級毒品者，處無期徒刑或7年以上有期徒
刑，得併科新臺幣7百萬元以下罰金。
製造、運輸、販賣第三級毒品者，處5年以上有期徒刑，得併科
新臺幣5百萬元以下罰金。製造、運輸、販賣第四級毒品者，處3
年以上10年以下有期徒刑，得併科新臺幣3百萬元以下罰金。
製造、運輸、販賣專供製造或施用毒品之器具者，處1年以上7年
以下有期徒刑，得併科新臺幣1百萬元以下罰金。
前五項之未遂犯罰之。


司法院資訊處製作；財團法人民間司法改革基金會備份。
